【裁判字號】    98,審易,566
【裁判日期】    980430
【裁判案由】    竊盜
【裁判全文】
臺灣桃園地方法院刑事判決             98年度審易字第566號
公  訴  人  臺灣桃園地方法院檢察署檢察官
被      告  乙○○
上列被告因竊盜案件，經檢察官提起公訴（98年度偵字第2700號
），本院判決如下：
    主  文
乙○○攜帶兇器，於夜間侵入住宅竊盜，處有期徒刑柒月。
    事  實
一、乙○○前有強盜、竊盜等前科，其中於民國90年間因強盜案
    件，經本院以90年度少訴字第19號判決判處有期徒刑5 年6
    月確定，於94年11月16日縮短刑期假釋出監併付保護管束，
    原應於96年9 月25日縮刑假釋期滿（惟乙○○於假釋期間之
    96年6 月至8 月間，再犯多次竊盜犯行，並經起訴，甫於98
    年2 月13日經本院以97年度審易字第1969號判決判處應執行
    有期徒刑4 年6 月，前開假釋應於該判決確定後6 個月內撤
    銷之，於本案尚不構成累犯）。詎其猶不知悔改，竟基於意
    圖為自己不法所有之犯意，於96年11月8 日凌晨3 時許，前
    往桃園縣龍潭鄉○○路230 號之「都心社區」，先利用其所
    有客觀上足以致人生命、身體危險堪為兇器之金屬材質破壞
    剪1 把（長約30公分未扣案）剪斷該社區地下室鐵門鎖頭，
    再按鎖頭上之開關開門之方式，而竊取消防線得手。嗣為警
    據報前往現場，採得指紋，經送請鑑驗後，與乙○○留存之
    指紋檔案相符，始悉上情。
二、案經桃園縣政府警察局龍潭分局報告臺灣桃園地方法院檢察
    署檢察官偵辦後起訴。
    理  由
一、本案被告乙○○所犯之罪係屬刑事訴訟法第376 條第2 款之
    刑法第321 條第1 項第1 款、第3 款之加重竊盜罪，其於準
    備程序中就被訴事實為有罪之陳述，爰依刑事訴訟法第284
    條之1 規定獨任進行審判程序。
二、按傳聞法則之重要理論依據，在於傳聞證據未經當事人之反
    對詰問予以核實，乃予排斥，惟若當事人已放棄對原供述人
    之反對詰問權，於法院審判時表明同意該等傳聞證據可作為
    證據，基於證據資料愈豐富，愈有助於真實發現之理念，並
    貫徹刑事訴訟法修法加重當事人進行主義之精神，確認當事
    人對於證據能力有處分權之制度，傳聞證據經當事人同意作
    為證據，法院認為適當者，亦得為證據。另當事人於調查證
    據時，對於傳聞證據表示「沒有意見」、「不用再傳喚詰問
    」，而未於言詞辯論終結前聲明異議，應視為已有將該等傳
    聞證據採為證據之同意，此刑事訴訟法第159 條之5 定有明
    文。本案被告於本院審理程序中已表示對卷內人證、書證、
    物證之證據能力均無意見，本院審理時，被告對於被告以外
    之人於審判外之陳述之證據能力並未表示意見，迄本院辯論
    終結前，被告亦未爭執本案證據之證據能力，依刑事訴訟法
    第159 條之5 第2 項之規定，應視為被告已同意本案相關之
    傳聞證據均可作為證據，本院斟酌本案卷內之證據並非非法
    取得，亦無證明力明顯過低之情形，且經本院於審判期日依
    法進行證據之調查、辯論，被告於訴訟上之程序權，已受保
    障，前揭各該證據，均得採為證據。
三、上揭犯罪事實，業據被告於偵訊及本院審理時均坦承不諱，
    核與證人甲○○於警詢及偵訊中之證述情節相符，並有內政
    部警政署刑事警察局97年3 月12日刑紋字第0970030908號鑑
    驗書暨桃園縣政府警察局龍潭分局現場勘察報告各1 份在卷
    可稽，足認被告之自白與事實相符，堪以採信。本件事證明
    確，被告犯行足堪認定，應依法論科。
四、按大樓式或公寓式住宅之地下室，係附屬於該大樓或公寓，
    為該種住宅居住人生活起居場所之一部分，與住宅之關係密
    不可分，如於夜間侵入該種住宅地下室竊盜，自應依刑法第
    321 條第1 項第1 款論罪（參照最高法院82年度台上字第57
    04號判例意旨）。次按刑法第321 條第1 項第3 款之攜帶兇
    器竊盜罪，係以行為人攜帶兇器竊盜為其加重條件，此所謂
    兇器，其種類並無限制，凡客觀上足對人之生命、身體、安
    全構成威脅，具有危險性之兇器均屬之，且祇須行竊時攜帶
    此種具有危險性之兇器為已足，並不以攜帶之初有行兇之意
    圖為必要（最高法院79年度台上字第5253號判決要旨參照）
    。是本案被告使用之破壞剪1 把係由金屬打造，質地堅硬，
    業據被告於本院審理時供明在卷，為足以殺傷人生命、身體
    之器械，乃屬具有危險性之兇器甚明。核被告所為，係犯刑
    法第321 條第1 項第1 款、第3 款之於夜間侵入住宅、攜帶
    兇器竊盜罪。本件公訴檢察官疏未論及被告尚有刑法第321
    條第1 項第1款 於夜間侵入住宅之加重條件，雖有未洽，惟
    此部分之基本社會事實相同，且僅屬加重條件之增加，本院
    仍得予審理，尚不生變更起訴法條之問題。再者，檢察官雖
    認被告竊得之財物，除前揭犯罪之事實欄所載者外，尚有電
    源馬達、消防器材開關箱、消防銅管等物，惟此部分所憑，
    無非以證人甲○○之指述，為其論述依據，然被告堅詞否認
    竊得上開物品，證人甲○○於檢察官偵訊時證稱：現場無監
    視錄影器等語（見偵查卷第26頁），本院復查無其他積極證
    據足以參核對照證人之指述，即難逕認被告竊得之財物包括
    電源馬達、消防器材開關箱、消防銅管等物，惟此部分與犯
    罪之事實欄所載竊得消防線之犯行間，屬單純一罪關係，爰
    不另為無罪之諭知。爰審酌被告正值青年，猶不思正途，竟
    竊取他人所有之財物，所為非是，及其犯罪動機、目的、手
    段，生活狀況、智識程度、被竊財物之價值，犯罪所生之損
    害，惟念其犯罪後坦承犯行，態度尚稱良好等一切情狀，量
    處如主文所示之刑。至被告用以行竊之破壞剪1 把，既未扣
    案，被告復供稱已丟棄等情，為免將來執行之困難，爰不宣
    告沒收。
據上論斷，應依刑事訴訟法第284 條之1 、第299 條第1 項前段
，刑法第321 條第1 項第1 款、第3 款，判決如主文。
本案經檢察官潘怡華到庭執行職務。
中    華    民    國    98    年    4     月    30    日
                    刑事庭  法  官  徐  培  元
以上正本證明與原本無異。
如不服本判決應於收受判決後10日內向本院提出上訴書狀，並應
敘述具體理由。其未敘述上訴理由者，應於上訴期間屆滿後20日
內向本院補提理由書 (均須按他造當事人之人數附繕本)「 切勿
逕送上級法院」。
                           書記官   張  筆  隆
中    華    民    國    98    年    4     月    30    日
附錄本案論罪科刑法條全文
刑法第321條（加重竊盜罪）
犯竊盜罪而有左列情形之一者，處6 月以上、5 年以下有期徒刑
：
一  於夜間侵入住宅或有人居住之建築物、船艦或隱匿其內而犯
    之者。
二  毀越門扇、牆垣或其他安全設備而犯之者。
三  攜帶兇器而犯之者。
四  結夥三人以上而犯之者。
五  乘火災、水災或其他災害之際而犯之者。
六  在車站或埠頭而犯之者。
前項之未遂犯罰之。


司法院資訊處製作；財團法人民間司法改革基金會備份。
